

### PERFIL

Me considero una persona activa, extrovertida, con capacidad de un buen desempeño en equipo y asumir varios roles al mismo tiempo, cuyo objetivo es proyectar un futuro personal y profesional en una empresa que comparta mis valores de compromiso y responsabilidad, para forjar mis conocimientos, ansias de progreso y con el propósito de desarrollar incremento productivo y mejoras económicas.

25 años - 15/05/1997 Disponibilidad Full Time

## CONTACTO

- Mariano Fragueiro 13, Centro
- Camilarblumen@gmail.com
- 351-6858918

# CAMILA BLUMEN

ATENCIÓN AL PÚBLICO-VENTAS

### EXPERIENCIA LABORAL

ATENCIÓN AL PÚBLICO | GIFT SHOP KISS 01/2020 - 12/2021

CLASES PARTICULARES DE APOYO ESCOLAR EN LAS ÁREAS DE MATEMÁTICA Y FÍSICA 2018 - 2019

ATENCIÓN AL PÚBLICO | TIENDA MAGUI 06/2017-12/2017

### EDUCACIÓN

# TECNICATURA SUPERIOR EN DESARROLLO WEB Y APLICACIONES DIGITALES

2022-Actualidad Instituto Superior Politécnico de Córdoba

# TECNICATURA UNIVERSITARIA EN DISEÑO GRÁFICO

2020-Actualidad Facultad de Arte y Diseño, UPC

### LICENCIATURA EN ASTRONOMÍA

2018-2019

Facultad de Matemática, Astronomía y Física, UNC

#### BACHILLERATO HUMANISTA

2010-2017

Colegio Nacional de Monserrat

### HABILIDADES

CONOCIMIENTOS DE MICROSOFT OFFICE USO DE PROGRAMAS DE DISEÑO: PHOTOSHOP, ILLUSTRATOR Y COREL DRAW MANEJO DE REDES SOCIALES